# 关于应收票据的期末重分类问题

提问人：wx_628343f208f9 时间：2022-05-17 20:39:16
求助各位老师们： 商业承兑汇票—-应收票据
非6+9银行的银承汇票—-应收票据
6+9银行的银承汇票—-应收款项融资
目前搜集到的资料基本都是这样的分类标准，其依据在于通过判断相关金融资产预期是否满足终止确认条件来倒推企业持有该项金融资产的业务模式，请问这种思路是否正确。
“应收款项融资项目，反映资产负债表日以公允价值计量且其变动计入其他综合收益的应收票据和应收账款等。”，那如果企业管理非6+9银行的银承汇票的业务模式也满足既以收取合同现金流量为目的又以出售为目的，那么是否满足应收款项融资的定义？

回答人：chenyiwei
对于非6+9银行签发的银行承兑汇票，其背书或贴现不满足终止确认条件，故不能分类为“应收款项融资”。
依据：《监管规则适用指引——会计类第 2 号》之“2-10 金融资产管理业务模式中”出售”的判断标准”：
如果一项金融资产对外”出售”但并未终止确认，意味着企业仍将通过收取该金融资产存续期内合同现金流量的方式实现经济利益，该种业务模式不满足”通过持有并出售金融资产产生整体回报”的情形。因此，金融资产管理业务模式中”出售”，应当是满足会计终止确认条件下的金融资产出售行为。